【裁判字號】    98,台抗,264
【裁判日期】    980416
【裁判案由】    假處分
【裁判全文】
最高法院民事裁定              九十八年度台抗字第二六四號
再 抗告 人  龍美航運股份有限公司
法定代理人  丙○○
訴訟代理人  林永發律師
上列再抗告人因與甲○○等間聲請假處分事件，對於中華民國九
十七年十二月五日台灣高等法院高雄分院裁定（九十七年度抗字
第三三五號），提起再抗告，本院裁定如下：
    主  文
再抗告駁回。
再抗告訴訟費用由再抗告人負擔。
    理  由
本件相對人甲○○、乙○○以債務人陳清實對伊負有侵權行為損
害賠償債務未清償，竟將其名下之龍美八號運輸船舶（船舶證號
○一四三五四，下稱系爭船舶）移轉為第三人丙○○所有，再由
丙○○移轉為再抗告人所有，如任再抗告人繼續處分船舶，伊日
後有不能強制執行之虞等語，向台灣澎湖地方法院（下稱澎湖地
院）聲請假處分，命再抗告人就上開船舶不得為所有權移轉、設
定負擔或為其他處分，經澎湖地院裁定准許，原法院亦於變更擔
保金額後裁定准許之（未繫屬本院者，不予贅述）。而再抗告人
對於該部分之原裁定提起再抗告，無非以：相對人於澎湖地院就
本件假處分提起之本案訴訟（即於該法院九十七年度訴字第三號
第三人異議之訴事件提起反訴），僅以陳清實、丙○○為被告，
且非提起給付之訴，嗣上訴台灣高等法院高雄分院後雖追加伊為
被告，但其先位聲明仍屬確認之訴，備位聲明為形成之訴，且均
未請求向己為給付，依最高法院八十五年度台抗字第四三八號裁
定（再抗告人誤為判例）所揭「假處分本案訴訟之請求，必以給
付之訴為限」之意旨，其聲請假處分顯於法不合。又相對人原起
訴之範圍除系爭船舶外，尚包括龍美六號、十號船舶暨挖土機三
台，除系爭船舶外，餘均受敗訴判決確定，其爭點效自及於同性
質之系爭船舶，應認已有確定裁判不認債權人之權利存在，依最
高法院八十三年台抗字第三一九號判例，相對人聲請假處分即不
應准許。再相對人係對陳清實有金錢債權，非屬金錢以外之請求
，亦不符合民事訴訟法第五百三十二條第一項所定聲請假處分之
要件云云，為其論據。惟相對人提起本案訴訟，除於第二審追加
再抗告人為被告外，其先位、備位聲明均請求再抗告人塗銷系爭
船舶之所有權移轉登記（見本院卷內再抗告人提出之「民事準備
書二狀」），該部分聲明，自屬給付之訴，是再抗告人謂相對人
提起之本案訴訟非屬給付之訴云云，顯無可採。又相對人起訴請
求之標的雖包括系爭船舶、龍美六號、十號船舶暨挖土機三台，
並均經第一審判決其敗訴，但再抗告人非該第一審判決之當事人
，相對人復對系爭船舶部分提起第二審上訴，自難認已有確定裁
判不認相對人對於再抗告人就系爭船舶之權利存在，自無本院八
十三年台抗字第三一九號判例之適用。另相對人對於陳清實之債
權雖屬金錢債權，但其欲保全強制執行者係命再抗告人塗銷系爭
船舶所有權移轉登記之金錢以外之請求，其聲請假處分，自合於
民事訴訟法第五百三十二條第一項規定。再抗告論旨，執上揭情
詞指摘原裁定不當，聲明廢棄，非有理由。
據上論結，本件再抗告為無理由。依民事訴訟法第四百九十五條
之一第二項、第四百八十一條、第四百四十九條第一項、第九十
五條、第七十八條，裁定如主文。
中    華    民    國  九十八  年    四    月   十六   日
                      最高法院民事第一庭
                          審判長法官  蕭  亨  國
                                法官  葉  勝  利
                                法官  高  孟  焄
                                法官  許  澍  林
                                法官  袁  靜  文
      本件正本證明與原本無異
                                      書  記  官
中    華    民    國  九十八  年    五    月    四    日
                                                     m


司法院資訊處製作；財團法人民間司法改革基金會備份。
